# 关于长投减值准备计提问题

提问人：芳菲 _AK 时间：2012-05-30 17:06:22
我公司对被投资单位投资成本200W，对方公司截至 2011 年 12 月 31 日净资产 250 万，实收资本 500 万。被审计单位现在没有经营，处在歇业状态。这种需要计提减值准备吗？如果计提减值准备数怎么计算？为什么必须计提？

回答人：chenyiwei
回复 芳菲_AK 的帖子
仅仅依据“被投资公司是物业公司，处于歇业状态”无法判断长期股权投资是否已经发生减值。需要考虑：该公司在可预见的未来有无复业计划，未来是否可能盈利；该公司是否持有某些公允价值远远大于帐面价值的资产，从而资产的可变现价值可能高于原投资成本；等等。